---
output:
  html_document:
    toc: true
    toc_depth: 3
    theme: readable
---

```{r, echo=FALSE}
library(knitr)
opts_chunk$set(comment="", message=FALSE, warning = FALSE, 
               tidy.opts=list(keep.blank.line=TRUE, width.cutoff=150),
							 options(width=150))
```

```{r}
data <- read.csv("SER_response.csv")
colnames(data) <- c("timestamp", "company", "position", "location", 
                    "team", "track", "email", "form", "money",
                    "remote", "positionDescription", "mustHave", "niceHave",
                    "technology", "language", "offer")
```

# `r data$position` w `r data$company`

## Szczegóły dotyczące stanowiska

**Lokalizacja:** `r data$location`

**Ścieżka:** `r data$track`

**Forma zatrudnienia:** `r data$form`

**Wynagrodzenie [PLN]:** `r data$money`

**Możliwość pracy zdalnej:** `r data$remote`

**Opis zespołu:**

`r data$team`

****

## Szczegóły dotyczące oferty

**Opis stanowiska:** 

`r data$positionDescription`

**Wymagania MUST have:**

`r data$mustHave`

**Wymagania NICE to have:** 

`r data$niceHave`

**Technologia i narzędzia w zespole:**

`r data$technology`

**Języki:** `r data$language`

****

## Benefity

`r data$offer`

****

## Aplikuj

`r data$email`

