---
	output:
	html_document:
	toc: true
toc_depth: 3
theme: readable
---
	
	```{r, echo=FALSE}
library(knitr)
opts_chunk$set(comment="", message=FALSE, warning = FALSE, 
							 tidy.opts=list(keep.blank.line=TRUE, width.cutoff=150),
							 options(width=150))
```

```{r}
dataSER <- read.csv("SER_response.csv")
colnames(dataSER) <- c("timestamp", "company", "position", "location", 
										"team", "track", "email", "form", "money",
										"remote", "positionDescription", "mustHave", "niceHave",
										"technology", "language", "offer")
```

# `r dataSER$position` w `r dataSER$company`

## Szczegóły dotyczące stanowiska

**Lokalizacja:** `r dataSER$location`

**Ścieżka:** `r dataSER$track`

**Forma zatrudnienia:** `r dataSER$form`

**Wynagrodzenie [PLN]:** `r dataSER$money`

**Możliwość pracy zdalnej:** `r dataSER$remote`

**Opis zespołu:**
	
	`r dataSER$team`

****
	
	## Szczegóły dotyczące oferty
	
	**Opis stanowiska:** 
	
	`r dataSER$positionDescription`

**Wymagania MUST have:**
	
	`r dataSER$mustHave`

**Wymagania NICE to have:** 
	
	`r dataSER$niceHave`

**Technologia i narzędzia w zespole:**
	
	`r dataSER$technology`

**Języki:** `r dataSER$language`

****
	
	## Benefity
	
	`r dataSER$offer`

****
	
	## Aplikuj
	
	`r dataSER$email`
